Register of the Mieczyslaw Jałowiecki Memoirs and Drawings, 1964
Hoover Institution Archives
- Watercolor drawings (Box 9-20)
  - 483. KASKI / Paski / k Szymanowa pow. Warsz. Karnkowski Stanisław - Ewa z Hołyńskich (Box 13)
  - 484. SKAUDWILE Dwór. pow. rosieński, Żmudź Stanisław Przeciszewski (Box 13)
  - 485. TUŁOWICE Dwór. pod Warszawą (Box 13)
  - 486. ŁAZY Pałac. pow. warszawski Stanisław Karnkowski - Jadwiga z Hołyńskich (Box 13)
  - 487. RAWA MAZOWIECKA Baszta (Box 13)
  - 488. NOWY WIŚNICZ Zamek pod Krakowem ongiś ks Lubomirskich (Box 13)
  - 489. PIESKOWA SKAŁA Zamek do r. 1851 właścicielem był Jan Mieroszewski (Box 13)
  - 490. SMARDZEWO Dwór. pow. Plońsk Henryk Morawski - Jadwiga z Korzybskich (Box 13)
  - 491. KOWNO Domek Mickiewicza (Box 13)
  - 492. KOWNO Ruiny zamku (Box 13)
  - 493. KOKENHUZEN Ruiny zamku. nad Dźwiną, Liwlandia (Box 13)
  - 494. BERZMUIZA Dwór. Kurlandia Karol Ulmanis - Prezydent Łotwy (Box 13)
  - 495. BAUSK Ruiny zamku. Kurlandia (Box 13)
  - 496. BALDONE Pałac. Liwlandia (Box 13)
  - 497. AGLONA Widok na miasteczko Inflanty Władysław Szadurski - Maria z Sędzikowskich (Box 13)
  - 498. KURMEN Pałac. Kurlandia Piotr Ordynat hr Komorowski (Box 13)
  - 499. LIDA Ruiny zamku (Box 13)
  - 500. WROCEŃ nad Biebrzą Dwór (Box 14)
  - 501. KOŻANGRÓDEK Drewniana brama wjazdowa, Polesie Kazimierz Szczytt (Box 14)
  - 502. KRZYŻE na Żmudzi (Box 14)
  - 503. MANKIEWICZE Fragment Pałacu. Polesie Karol ks Radziwiłł - Izabella z ks Radziwiłłów (Box 14)
  - 504. WIELKA HŁUSZA Dwór. Polesie, pow. piński Wincenty hr Lubieński (Box 14)
  - 505. LUTOSŁAWICE Dwór. Ziemia Kielecka (Box 14)
  - 506. CZERWIŃSK Ruiny Zamku (Box 14)
  - 507. TARCHOMIN Dwór. pow. Warszawski Felicja z Jaxa Bykowskich Kiślańska (Box 14)
  - 508. CHRZĘSNE Dwór. pow. Pułtusk (Box 14)
  - 509. CZERSK Ruiny Zamku. pow warszawski (Box 14)
  - 510. MARYSINEK Pawilon pałacowy. k. Wilanowa hr Branickich (Box 14)
  - 511. POBÓRZ Dwór. pow. Kutno Antoni Skarżyński (Box 14)
  - 512. BIDZINY Dwór. pow. opatowski, woj. kieleckie pułk. Antoni Bieliński - Maria z Jasieńskich (Box 14)
  - 513. LANDWARÓW Pałac. pod Wilnem Stefan hr Tyszkiewiecz - Jej Wysokość Helena z ks Romanowskich (Box 14)
  - 514. WIELKA KOŁUDA Dwór. Wielkopolska Dr Bolesław Brudnicki - /N/ z Mieszkowskich (Box 14)
  - 515. SREBRZYSZCZE Dwór. ziemia lubelska Stanisław Lechnicki (Box 14)
  - 516. [no drawing] (Box 14)
  - 517. MEDYKA Dwór. Małopolska Wsch. Michał Pawlikowski - Aniela z Wolskich (Box 14)
  - 518. KOROPIEC Pałac. Małopolska Wsch. Stefan hr Badeni - Naria z ks Jabłonowskich (Box 14)
  - 519. SPENDOSZYN Dwór. pow. Łęczycki Włodzimierz Otocki - Julia z Lesznowskich (Box 14)
  - 520. PSARSKIE Dwór. Wielkopolska August Zaleski - /N/ z Komorowskich (Box 14)
  - 521. DZIKÓW Pałac. Małopolska Zdzisław hr Tarnowski - Zofia z hr Potockich (Box 14)
  - 522. OSTAPIE Dwór. Małopolska Aleksander hr Zaleski (Box 14)
  - 523. OSSOWCE Dwór. Małopolska Witold hr Cieński - Aniela z hr Dzieduszyckich (Box 14)
  - 524. HOROŻANKA Dwór. Małopolska Wsch. Ambrożyna z Grodzickich Romanowska (Box 14)
  - 524. WIAZYŃ Dwór. pow. Wilejski, woj. Wileńskie Szambelan Hipolit Gieczewicz - Maria z Prozorów (Box 14)
  - 525. OCIĄŻ Dwór. Wielkopolska Alfred hr Poniński - Nina z Nowodworskich (Box 14)
  - 526. CHOTÓW Dwór. Ziemia Mińska Karol Niezabytowski - Zofia z Leskich (Box 14)
  - 527. NACZ Dwór. pow. nowogródzki, ziemia wileńska Helena Czarnocka (Box 14)
  - 528. [no drawing] (Box 14)
  - 529. MEDYN Dwór. Małopolska Wsch. Andrzej hr Jaxa - Małachowski (Box 14)
  - 530. WISZNIEW Dwór. Małopolska Wsch. Tadeusz Kowalewski (Box 14)
  - 530. UMIASTÓW Dwór. pow. Warszawa dr Juljan Pawłowski (Box 14)
  - 531. JARANTOWICE Dwór. pow. Grójecki Jan Biesiekierski (Box 14)
  - 532. GOZLICE (Box 14)
  - 533. GOŚLICE Dwór. ziemia płocka Ongiś Ryxów, ostatnio Węsierskich (Box 14)
  - 534. KRUSZYNA Pałac. pow. radomski, woj. łódzkie Stefan ks Lubomirski - Natalia z hr Zamoyskich (Box 14)
  - 535. RAJCZA Pałac. pow. Żywiec, Małopolska Jego CK. Wysokość arcyksiążę Karol Stefan Habsburg (Box 14)
  - 536. CHODORÓW Pałac. Małopolska baron de la Vaux kaw. maltański (Box 14)
  - 537. RADZIECHÓW Pałac. Małopolska Wsch. Stanisław hr Badeni (Box 14)
  - 538. PRZEPIÓRÓW Dwór. ziemia kielecka, pow. opatowski Mieczysław Rytel - Józefa z Kotkowskich (Box 14)
  - 539. JAŁOWĘSY Dwór. ziemia kielecka, pow. opatowski Józef Rytel - Zofia z Łuszczkiewiczów (Box 14)
  - 540. RACOT Pałac. pow. Kościan, Wielkopolska Skarb Państwa (stadnina państwowa) (Box 14)
  - 541. ŻYDOWO Pałac. Wielkopolska Wiktor hr Szołdrski - Aniela z Koczorowskich (Box 14)
  - 541. KOBYLEPOLE Dwór. Wielkopolska Stanisław hr Mycielski (Box 14)
  - 542. [no drawing] (Box 14)
  - 543. LIPNIK Dwór. pow. łańcucki, Małopolska Anna z Myczkowskich Lastawiecka (Box 14)
  - 544. JANOPOL Dwór. pow. rzeczycki, Inflanty Antoni bar. Romer - Anna z hr Sołtanów (Box 14)
  - 545. BACEWICZE Pałac pow. Bobrujsk ziemia mińska Szambelan Karol Niezabytowski - Zofia z Łęskich (Box 14)
  - 546. OLESZEWICZE Pałac ziemia grodzieńska Stanisław Niezabytowski - Zofia z Komarów (Box 14)
  - 547. PRZEWAŁY Dwór Wołyń Jerzy Grzymałowski - Maria z Podlewskich (Box 14)
  - 548. SZCZAWNO Dwór. pow. Brasławski, woj. wileńskie Konrad Doręgowski (Box 14)
  - 549. PRZEWAŁY Dwór. Wołyń Senator Tadeusz Dworakowski (Box 14)
  - 550. WIELKI DWÓR Dwór. pod Malatami pow wiłkomkirski, rdzenna Litwa Bolesław Jeleński - Katarzyna z Gieczewiczów (Box 14)
  - 551. BIRŻE Ruiny zamku. pow. birżański, rdzenna Litwa Alfred hr Tyszkiewicz - /N/ z ks Radziwiłłów (Box 14)
  - 552. MEYSZTY Pałac. pow.jezioroski - obecnie pow brasławski ziemia wileńska Michał Meysztowicz - Maria z hr Potockich (Box 14)
  - 553. HRUSZÓWKA Dwór. ziemia nowogródzka Janina hr Reytan (Box 14)
  - 554. STEBLÓW Dwór. Ukraina gen. Sohaczewski- /N/ z Zabłockich ongiś Hołowińskich (Box 14)
  - 555. DZIEWIĄTKOWICZE Pałac. pow. słonimski Olgierd Ślizień kaw. Virt. Mil. (Box 14)
  - 556. STRUSTO Dwór. pow. Brasław ziemia wileńska Bogdan Aleksandrowicz (Box 14)
  - 557. PILICA Zamek. woj. krakowskie hr Potocki (Box 14)
  - 558. LEOSIN Dwór. woj. warszawskie (Box 14)
  - 559. LEBIODKA Dwór. pow. lidzki, woj. wileńskie Ekscelencja Leonard Iwanowski (Box 14)
  - 560. HOŁOWICZPOL Dwór. pow lidzki, woj. wileńskie b.min. inż. Jerzy Iwanowski (Box 14)
  - 561. BRANICE Dwór. Małopolska (Box 14)
  - 562. CZORSZTYN Zamek Małopolska Marian hr Drohojowski (Box 14)
  - 563. LANCKORONA Ruiny zamku. Małopolska (Box 14)
  - 564. SZYDŁÓW Ruiny zamku. ziemia sandomierska (Box 14)
  - 565. GRUNWALD Plan bitwy pod Grunwaldem, Pomorze (Box 14)
  - 566. ROZALIN Dwór. pow. Grójec Warszawska ziemia folwark z Ordynacji Opinogórskiej Edwarda hr Krasińskiego (Box 14)
  - 567. RADAWIE Dwór. Górny Śląsk (Box 14)
  - 568. KAZIMIERZ NAD WISŁĄ Spichrze zabytkowe. ziemia Lubelska (Box 14)
  - 569. PUŁTUSK Baszta obronna woj. warszawskie (Box 14)
  - 570. PRZEMYŚL Zamek Małopolska (Box 14)
  - 571. ŁĘCZYCA Tum pow. łęczycki (Box 14)
  - 572. INOWŁÓDZ Kościół zabytkowy. pow. Rawsko Mazowiecki woj. warszawskie (Box 14)
  - 573. SEROCK Kościół obronny. woj. warszawskie (Box 14)
  - 574. WARSZAWA Pałac Błękitny hr Zamoyskich (Box 14)
  - 575. [no drawing] (Box 14)
  - 576. WARSZAWA Biblioteka fundacji hr Załuskich (Box 14)
  - 577. WARSZAWA Pałacyk ongiś Szymanowicza (Box 14)
  - 578. WARSZAWA Pałacyk "Frascati" (Box 14)
  - 579. WARSZAWA Pałac hr Kossakowskich (Box 14)
  - 580. WARSZAWA Kamienica ongiś Prażmowskich (Box 14)
  - 581. PŁOCK Katedra (Box 14)
  - 582. KAMPINOS Zabytkowy kościół drewniany woj. warszawskie (Box 14)
  - 583. WARASZAWA Pałac ks Radziwiłłów (Box 14)
  - 584. WARSZAWA Pałac hr Potockich (Box 14)
  - 585. WARSZAWA Pałac Paców (Box 14)
  - 586. WARSZAWA Pałac Małachowskich (Box 14)
  - 587. WARSZAWA Pałac hr Branickich (Box 14)
  - 588. WARSZAWA Pałac Mniszchów (Box 14)
  - 589. WARSZAWA Pałac Bielińskich (Box 14)
  - 590. WARSZAWA Pałac ks Ostrogskich (Box 14)
  - 591. BROCHÓW Kościół zabytkowy woj. warszawskie (Box 14)
  - 592. TORUŃ Kościół św. Jana (Box 14)
  - 593. LWÓW Katedra (Box 14)
  - 594. LWÓW Dom Aleksandra Fredry (Box 14)
  - 595. WARSZAWA Pałac hr Raczyńskich (Box 14)
  - 596. LWÓW Ossolineum (Box 14)
  - 597. LWÓW Panorama miasta (Box 14)
  - 598. AUGUSTÓW Widok znad jeziora (Box 14)
  - 599. BEREZWECZ Kościół. Ziemia wileńska (Box 14)
  - 600. ZAMOŚĆ Ratusz. ziemia lubelska (Box 15)
  - 601. Tablica genealogiczna Jagiellonów (Box 15)
  - 602. Tablica genealogiczna Pierwszych Piastów (Box 15)
  - 603. Tablica genealogiczna Linji Kujawsko Mazowieckiej Piastów (Box 15)
  - 604. Tablica genealogiczna Linji Wielkopolskiej Piastów (Box 15)
  - 605. Tablica genealogiczna Rurykowiczów (Box 15)
  - 606. AKT UNJI HORODELSKIEJ (Box 15)
  - 607. Nagrobek Władysława Jagiełły w Katedrze na Wawelu (Box 15)
  - 608. Posąg Regelindy córki Bolesława Chrobrego (Box 15)
  - 609. Mapa Polski i Litwy po Unji Lubelskiej (Box 15)
  - 610. JASNA GÓRA Kościół Jasnogórski (Box 15)
  - 611. PIŃSK Kościół i klasztor Jezuitów (Box 15)
  - 612. WILNO Ostra Brama (Box 15)
  - 613. WILNO Katedra (Box 15)
  - 614. WILNO Kościół Bernardynów (Box 15)
  - 615. WILNO Ruiny zamku dolnego (Box 15)
  - 616. KOBYŁKA Kościół zabytkowy. Królestwo (Box 15)
  - 617. GIECZANY Dwór. pow. wiłkomierski, rdzenna Litwa Kazimierz Gieczewicz - Aleksandra z Montwiłłów (Box 15)
  - 618. JASSANY Dwór. pow. wiłkomierski, rdzenna Litwa Stefan Perejasławski- Jałowiecki (Box 15)
  - 619. OTOLANY Pałacyk. pow. wiłkomierski, rdzenna Litwa Julji z Wańkowiczów Perejaslawskiej - Jałowieckiej (Box 15)
  - 620. UCIANY Dwór. pow. wiłkomierski rdzenna Litwa Aleksander Bolcewicz- /N/ z Pruszyńskich (Box 15)
  - 621. ŻDŻARY Dwór. pow. rawsko-mazowiecki Siedliskich (Box 15)
  - 622. KSIĘŻNO Zamek Piastowski. Śląsk (Box 15)
  - 623. CHOJNY Zamek Piastowski. Śląsk (Box 15)
  - 624. BOLKÓW Zamek Piastowski. Śląsk (Box 15)
  - 625. SUCHA Zamek Piastowski. Śląsk (Box 15)
  - 626. CHOJNATY Zamek Piastowski. Śląsk (Box 15)
  - 627. GRODZIEC Zamek Piastowski. Śląsk (Box 15)
  - 628. ZAMEK BOLKA Ruiny. Śląsk (Box 15)
  - 629. BRZEG Zamek Piastowski. Śląsk (Box 15)
  - 630. PIŁA Domek miejski. Wielkopolska Miejsce urodzenia Stanisława Staszica (Box 15)
  - 631. KWIDZYŃ Zamek. Prusy Wschodnie (Box 15)
  - 632. PASŁĘK Zamek. Prusy Wschodnie, Mazury (Box 15)
  - 633. LIDZBARK Zamek. Prusy Wsch. Warmia (Box 15)
  - 634. OLSZTYN Zamek. Pomorze Mazurskie (Box 15)
  - 635. DOBRE MIASTO Zamek Biskupi. Prusy Wsch. Warmia (Box 15)
  - 636. LEGNICA Widok na miasto ze starego sztychu. Śląsk (Box 15)
  - 637. GÓRA Kościół z czasów Kazimierza Odnowiciela. Śląsk (Box 15)
  - 638. ELBLĄG Kościół św. Mikołaja. Prusy wsch. (Box 15)
  - 639. RESZEL Zamek krzyżacki. Prusy Wsch. Warmia (Box 15)
  - 640. OLEŚNICA Zamek. Śląsk (Box 15)
  - 641. TOSZEK Ruiny zamku. Śląsk (Box 15)
  - 642. GŁĘBOKIE Kościół Karmelitów. pow. wilejski, ziemia wileńska (Box 15)
  - 643. KRAMPACHY Kościół zabytkowy na Spiżu. Małopolska (Box 15)
  - 644. ŁOPUSZNO Dwór. Podhale Małopolska Tetmajerów (Gniazdo rodzinne poety Tetmajera) (Box 15)
  - 645. RABKA Kościół zabytkowy. Podhale (Box 15)
  - 646. STUDZIANKA Dwór. Wołyń Płk. Felicjan Dziewicki Dowódca 1 płk. Ułanów Krechowieckich (Box 15)
  - 647. WILNO Widok na Trynopol (Box 15)
  - 648. WILNO Kościół Św. Piotra i Pawła na Antokolu (Box 15)
  - 649. WILNO Kościół O.O. Bonifratrów (Box 15)
  - 650. WILNO Kościół Kalwaraia pod Wilnem (Box 15)
  - 651. WILNO Katedra (Box 15)
  - 652. WILNO Widok z Góry Zamkowej na Wilje i pałac Słuszków (Box 15)
  - 653. WILNO Widok na miasto z Góry Trzykrzyskiej (Box 15)
  - 654. WILNO Kościół Św. Anny (Box 15)
  - 655. WILNO Dom w którym mieszkał Adam Mickiewicz w r. 1822. (Box 15)
  - 656. WILNO Uniwersytet Podwórko mickiewiczowskie (Box 15)
  - 657. WILNO Kościół Św. Michała (Box 15)
  - 658. WILNO Góra Trzykrzyska (Box 15)
  - 659. WILNO Uniwersytet (Box 15)
  - 660. WILNO Dawny Ratusz (Box 15)
  - 661. DAUBUCISZKI Meczet. Powiat oszmiański (Box 15)
  - 662. WILNO Kiernesa Karaimska (Box 15)
  - 663. TARNOPOL Kościół. Mał. Wsch. (Box 15)
  - 664. WILNO Dawny pałac biskupi (Box 15)
  - 665. WILNO Dom zabytkowy przy ulicy zamkowej (Box 15)
  - 666. WILNO Kościół Św. Kazimierza (Box 15)
  - 667. WILNO Resztki dawnego pałacu Janusza Radziwiłła (Box 15)
  - 668. WILNO Kościół Św. Mikołaja (Box 15)
  - 669. WILNO Kościół Wsz. Świętych (Box 15)
  - 670. WILNO Gheto wileńskie. Uliczka (Box 15)
  - 671. WILNO Obserwatorjum Poczobuta (Box 15)
  - 672. WILNO Zaułek Św. Michalski (Box 15)
  - 673. WILNO Zielone jeziora pod Wilnem (Box 15)
  - 674. WILNO Zaułek Lidzki (Box 15)
  - 675. WILNO Dawny palac Brzostowskich (Box 15)
  - 676. WILNO Krzyż przydrożny na Litwie wileńskiej (Box 15)
  - 677. WILNO Podwórko domu w którym zmarł Syrokomla (Box 15)
  - 678. WILNO Kościół Bernardynów (Box 15)
  - 679. WILNO Zaułki Wileńskie (Box 15)
  - 680. WILNO Parkan przy dawnym pałacu Biskupim (Box 15)
  - 681. BORUNY Kościół. pow. oszmiański, ziemia wileńska (Box 15)
  - 682. BUDSŁAW Kościół. pow. wilejski, ziemia wileńska (Box 15)
  - 683. BRASŁAW Widok na miasteczko i jezioro Drywiaty (Box 15)
  - 684. DRUJA Widok na miasto, pow. Dziśnieński Rodziny Miłoszów (Box 15)
  - 685. WOŁKOWICE Stara cerkiewka. pow. nowogródzki (Ballada A. Mickiewicza "To lubię") (Box 15)
  - 686. SŁONIM Kościół. dawniej gub. grodzieńska później wojew. Nowogr (Box 15)
  - 687. ZDZIĘCIOŁ Kościół. dawniej ziemia Grodzieńska, ostatnio Nowogródz (Box 15)
  - 688. ŻYROWICE Kościół. ziemia Grodzieńska W kościele obraz N.M.P. Żyrowickiej słynący cudami (Box 15)
  - 689. GRODNO Widok na miasto (Box 15)
  - 690. GRODNO Fara Witoldowa (Box 15)
  - 691. GRODNO Stara cerkiewka na Kołoży pod Grodnem nad Niemnem (Box 15)
  - 692. GRODNO Kościół Jezuicki (Box 15)
  - 693. KLECK Kościół ziemia słucka (Box 15)
  - 694. NOWOGRÓDEK Ruiny zamkowe i kościól farny (Box 15)
  - 695. WILJA POD WILNEM Widok na kościół Św Rafaela. Kościół Św. Rafaela fundowany przez pradziada autora kolekcji niniejszej Antoniego Kosczyca Starosty Zarzeckiego Pana na Miadziolskim Zamku (Box 15)
  - 696. KRZEMIENIEC Liceum i kościół Jezuitów. Wołyń (Box 15)
  - 697. ŁUCK Ruiny zamku ks Lubarta (Box 15)
  - 698. OSTRÓG Widok na zamek ks Ostrogskich Wołyń (Box 15)
  - 699. BIAŁOKRYNICA Pałac. pow. Krzemieniecki, Wołyń Właściciel Liceum Krzemienieckie (Box 15)
  - 700. BERESTECZKO Kościół nad Styrem Wołyń (Box 16)
  - 701. OŁYKA Kolegiata. Wołyń (Box 16)
  - 702. SYNAGOGI WOŁYŃSKIE w Łucku w Lubomli w Klewaniu w Ostrogu (Box 16)
  - 703. ŁAWRA POCZAJOWSKA (Box 16)
  - 704. TARNOGÓRA Dwór. Małopolska Wsch. Władysław hr Smorczewski - /N/ z Obertyńskich (Box 16)
  - 705. STRONIBABY Dwór. Mał. Wsch. /N/ Obertyński (Box 16)
  - 706. JEZIORA LITEWSKIE Dryświaty Narocz (Box 16)
  - 707. JEZIORA LITEWSKIE Świteź Jesiata (Box 16)
  - 708. DWORKI WOŁYŃSKIE Dubno Dworek Łuck dworek Zaykowskiego Beresteczko stary dworek Krzemieniec Dworek Opicowej (Box 16)
  - 709. WILNO Ruiny dawnego zamku Radziwiłłów z dawnego sztychu (Box 16)
  - 710. Lamusy i Krzyże przydrożne na Litwie Murowana Oszmianka Spichrz Wacław Zahorski - Anna z hr Lubieńskich Lipka Spichlerz dworski Kapliczka przydrożna w Nowogródzkiem wies TRĄBY Trąby Krzyż przydrożny pow. nowogródzki (Box 16)
  - 711. STERDYŃ Dwór. Podlasie Franciszek hr z Krasińskich- Izabella z hr Potockich (Box 16)
  - 712. SIEDLCE Dawny pałac Ogińskich (Box 16)
  - 713. ZAKROCZYM nad Wisłą Kościół z IV w. (Box 16)
  - 714. ZĄBKI Siedziba podwarszawska Mieczysław Hordliczka (Box 16)
  - 715. PRĄDNIK pod Krakowem Dawny dwór Biskupi (Box 16)
  - 716. NIEBORÓW Pałac. ziemia łowicka Janusz ks Radziwiłł - Anna z ks Lubomirskich (Box 16)
  - 717. MIRÓW Ruiny zamku. ziemia krakowska (Box 16)
  - 718. SANDOMIERZ Ratusz zabytkowy (Box 16)
  - 719. BRZEŻANY pozostałości dawnego zamku Sieniawskich Kaplica zamkowa z XVL w. Brama zamkowa z XVI w Jakób hr Potocki ofiarował Brzeżany Skarbowi Państwa (Box 16)
  - 720. ZAMKI Małopolski Wschodniej BUDZANÓW Kościół Zamkowy Husiatym Brama zamkowa Budzanów Baszta zamkowa Jagielnica Zamek (Box 16)
  - 721. ZAMKI Małopolski Wschodniej GOŁOGÓRY Ruiny zamku niesionego w wieku XV przez Gołogórskich herbu Dębno, których ostatni potomek Leon hr Gołogórski Major Kawalerji kawaler orderu Virturi Militari, Croix de Geurre z mieczami, D.S.O. z mieczami za męstwo zmarł w czerwcu 1956 r w Beckenham Kent pod Londynem KRZYWCZE Ruiny zamku KUDRYŃCE Ruiny zamku Emanuel Bocheński - Maria z Joczów; PODZAMCZE POD BUCZACZEM Ruiny zamku (Box 16)
  - 722. Zamki Małopolski Wschodniej ZŁOTY POTOK Ruiny zamku SKAŁA Ruiny zamku Agenor hr Gołuchowski - Matylda z hr Baworowskich SIDORÓW Ruiny zamku Józef Kalasanty Paygert - Józefa z Trzcińskich ZŁOCZÓW Zamek (Box 16)
  - 723. KOŚCIOŁY Małopolski Wschodniej Brzeżany Gołogóry Husiatyńce Janów Liczkowce Mikulińce (Box 16)
  - 724. Podhorce Sidorów Olesko Wyżniany (Box 16)
  - 725. CERKWlE Małopolski Wschodniej Rohaczyn Sasów Tarnopol Kamionka Strumiłowska Wyrów (Box 16)
  - 726. BOŻNICE /SYNAGOGI Małopolski Wschodniej Brody Tarnopol Leszniów Husiatyń (Box 16)
  - 727. RATUSZE i GOSPODY w Małopolsce Wschodniej Buczacz ratusz z XVIII w Zaleszczyki Ratusz z XVIII w Brzeżany ratusz z XVII w Milatyn Nowy Gospoda z XVII w (Box 16)
  - 728. STANIN Dwór. Podlasie /N/ Pac- Pomarnacki (Box 16)
  - 729. KRZYWACZKA Dwór. pow. Krakowski /N/ Szmyd (Box 16)
  - 730. RACIECHOWICE Dwór. Pow. Krakowski (Box 16)
  - 731. MANIOWY Dwór. Powiat Krakowski (Box 16)
  - 732. WYSUCZKA Zamek. woj. Stanisławowskie Ordynat Cyryl hr Czarkowski - Golejewski - Izabella z hr Małachowskich (Box 16)
  - 733. [no drawing] (Box 16)
  - 734. KRZESZOWICE Pałac. pow. Krakowski Krystyna z hr Tyszkiewiczów hr Potocka (Box 16)
  - 735. ANTONIN Pałacyk myśliwski. pow. Ostrów, woj. poznańskie Michał ks Radziwiłł- Maria z marg de Santa - Suza. (Box 16)
  - 736. OWIŃSK Dwór Wielkopolska /N/ von Treskow (Box 16)
  - 737. BRUDZEW Dwór. pow. Turek, woj. poznańskie córki s.p. Wacława Kurnatowskiego (Box 16)
  - 738. SUCHA Karczma zabytkowa. pow. Żywiec JELEŚNIA Karczma zabytkowa. pow. Myślenice SPYTKOWICE Karczma zabytkowa. pow. Myślenice GŁOGOCZÓW Lamus Dworski. pow. Myślenice (Box 16)
  - 739. NOWY TARG Kościół par. pow. Myślenice, DZIEKANOWICE Kośc. par. pow. Nowy Targ, HARKLOWA Kośc. par. pow. Nowy Targ ŁĘTOWNIA Kośc. Par. pow. Myślenice Łopuszna Kośc. par. pow. Nowy Targ (Box 16)
  - 740. BEJSAGOŁA Pałac. pow. Kiejdany, Litwa rdzenna Władysław Komar - Róża z ks Woronieckich (Box 16)
  - 741. SOŁY Pałac. pow. wiłkomierski, rdzenna Litwa hr Morykonich (Box 16)
  - 742. OPITOŁOKI Pałacyk. pow. Kiejdany, rdzenna Litwa Karol hr Zabiełło-Zofia z Kognowickich (Box 16)
  - 743. KIEJDANY Pałac. rdzenna Litwa Dawniejsze historyczne dobra Radziwiłłów skonfiskowane od hr Czapskich po powstaniu i nadane hr Totlebenom. Ostanio gen hr Totlebena. (Box 16)
  - 744. DATNOW Dwór. pow. kiejdański, rdzenna Litwa Antoni Chrapowiecki z Janczewskich (Box 16)
  - 745. PONIEMUNEK Pałac. pow. Jeziorosy, Rdzenna Litwa Elżbieta z Komarów hr Krasicka (Box 16)
  - 746. POJURZE Dwór. pow. rosieński, Żmudź /N/ Powstański (Box 16)
  - 747. KLANISZKI Dwór. pow. Szawle, Żmudź Stefania Bereśniewieżowa (Box 16)
  - 748. PONIEWIEŻYK Dwór (fragment pow Poniewieski rdzenna Litwa) /N/ hr Kayserling (Box 16)
  - 749. WASILISZKI Dwór. pow. Kiejdany, rdzenna Litwa Józef Nagrodzki (Box 16)
  - 750. SCHLOSS UXCULL Pałac. Kurlandia (Box 16)
  - 751. SCHLOSS GROSS ROOP Pałac. Kurlandja (Box 16)
  - 752. SCHLOSS WIEZELN Pałac. Kurlandia (Box 16)
  - 753. SCHLOSS ADSIRN Pałac. Kurlania (Box 16)
  - 754. SCHLOSS ELLEY Pałac. Kurlandia (Box 16)
  - 755. SCHLOSS RUHENTHAL Pałac. Kurlandia (Box 16)
  - 756. SCHLOSS SENTEN Pałac. Kurlandia (Box 16)
  - 757. SCHLOSS GRÜNHOF Pałac. Kurlandia (Box 16)
  - 758. SCHLOSS DURBEN Pałac. Kurlandia (Box 16)
  - 759. SCHLOSS LIEVENBERSEN Pałac. Kurlandia (Box 16)
  - 760. SCHLOSS DONDANGEN Pałac. Kurlandia (Box 16)
  - 761. SCHLOSS NOGALEN Pałac. Kurlandia (Box 16)
  - 762. DOBRZYCA Pałac. Wielkopolska Stefan hr Czarnecki- Jadwiga z Dziembowskich (Box 16)
  - 763. PAWŁOWICE Pałac. Wielkopolska Jan hr Miełżyński (Box 16)
  - 764. SZCZEKOCINY Pałac. ziemia kielecka Tadeusz Halpert - Maria z hr Wielopolskich (Box 16)
  - 765. GRABKI Pałac. ziemia lubelska Henryk Wysocki - Konstancja z Przewłockich (Box 16)
  - 766. OPORÓW Zamek. ziemia kutnowska Michał Karski (nabył od Orsettich w ostatnich latach) (Box 16)
  - 767. CZEMERNIKI Dwór. ziemia kielecka ongiś Firleyów (Box 16)
  - 768. CIĄŻEŃ Pałac. pow. Koniński, woj. poznańskie Witold Karczewski (Box 16)
  - 769. ŻYZNO Dwór. ziemia lubelska Stanisław Wessle - Zofia z hr Rostworowskich (Box 16)
  - 770. RADZYŃ Pałac. ziemia siedlecka Stanisław Szlubowski- Zofia z Chłapowskich (Box 16)
  - 771. MAŁA WIEŚ Pałac. pow. Grójecki, woj warszawskie Zdzisław ks Lubomirski - Maria z hr Branickich (Box 16)
  - 772. BEJSCE Dwór (Box 16)
  - 773. ŁUBNICE Dwór (Box 16)
  - 774. NIEPOŁOMICE Zamek. woj. krakowskie (Box 16)
  - 775. OŻARÓW Dwór. pow. wieluński, woj. łódzkie (Box 16)
  - 776. SUPRAŚL Kościół. pow. białostocki (Box 16)
  - 777. KOWNO Widok na miasto (Box 16)
  - 778. KOWNO Ratusz, KOWNO Seminarjum, KOWNO Kościół farny (Box 16)
  - 779. SZAWLE Kościół. Żmudź POZWOŁ Kościół par. pow. poniewieski KIETURWŁOKI Kościół. rdzenna Litwa Kołtyniany Kościół. Żmudź, pow. rosieński POŁUSZE Kościół. rdzenna Litwa (Box 16)
  - 780. UJŚCIE WILJI DO NIEMNA WELONA nad Niemnem Ruiny zamkowe WILKI nad Niemnem (Box 16)
  - 781. SULMIERZYCE Ratusz. Wielkopolska, CHEŁMNO Ratusz. Wielkopolska, LESZNO Ratusz. Wielkopolska, ZDUNY Ratusz. Wielkopolska, ROSTARZEWO Ratusz. Wielkopolska (Box 16)
  - 782. STRZELNO Kościół par. Wielkopolska, KRUSZWICA Kościół. Wielkopolska, GNIEZNO Katedra. Wielkopolska, GRODZISK Kościół par. Wielkopolska (Box 16)
  - 783. SZYDŁOWIEC Ratusz Ziemia Sandomierska, SANDOMIERZ Dom Długosza, SŁAWKÓW Gospoda (Box 16)
  - 784. SULEJÓW Kościół Korona, KOŁO Kościół. woj. poznańskie, WĄCHOCK Kościół Korona, SANDOMIERZ Kościół Korona (Box 16)
  - 785. BIAŁYSTOK Dawny pałac Branickich (Box 16)
  - 786. ZAGAJE Dwór. Ziemia Kielecka Łuszczkiewicz (Box 16)
  - 787. ZABŁUDÓW Synagoga zabytkowa. pow. Białystok (Box 16)
  - 788. GDAŃSK Widok na port (Box 16)
  - 789. GDAŃSK Kościół N.M.P. (Box 16)
  - 790. DORPAT Uniwersytet (Box 16)
  - 790. RYGA Politechnika (Box 16)
  - 791. WENDEN Ruiny zamku. Livlandia, KOKENHUSEN Ruiny zamku. Livlandia, FELLIN Ruiny zamku. Livlandia, NEUHAUZEN Ruiny zamku. Livlandia (Box 16)
  - 792. ŁAŃCUT Pałac. Małopolska Elżbieta z ks Radziwiłłów Potocka Alfred hr Potocki (Box 16)
  - 793. SURYSZKI Dwór. pow. Kiejdany, Rdzenna Litwa Edward Kudrewicz - Paulina z Gąssowskich (Box 16)
  - 794. POJEZIORY Dwór. pow. Szawelski, na Żmudzi Wiktor comes Nagurski - /N/ z Sycianków (Box 16)
  - 795. MARJANÓW Dwór. pow. Poniewież Roman Kognowicki (Box 16)
  - 796. SCHLOSS ALLENKUHL Pałac. Livlandia (Box 16)
  - 797. SCHLOSS LINDEN Pałac. Kurlandia SCHLOSS EDWAHLEN Pałac. Kurlandia, SCHLOSS ZIERAU Pałac. Kurlandia (Box 16)
  - 798. TORUŃ Widok na miasto (Box 16)
  - 799. RYGA Munzstrasse i wieża kościoła św. Piotra, Widok na miasto, RYGA Teatr miejski (Box 16)
  - 800. RYGA Krammerstrasse i wieża tumu Rygskiego, RYGA Kanał w parku i dawna prochownia (Box 17)
  - 801. MARWA Dwór pod Kownem Wojciech Falewicz - Helena z Falewiczów, OSTRÓW Dwór Rdzenna Litwa, BOGINIE Dwór. Rdzenna Litwa, PODBIRŻE Dwór. Rdzenna Litwa (Box 17)
  - 802. MITAWA Pałac Książęcy, MITAWA Trinitatskirche, MITAWA Grosse Strasse (Box 17)
  - 803. WANDSEN Kircha. Livlandia, BLINDEN Kircha. Livlandia, ANNENHOF Kircha. Kurlandia (Box 17)
  - 804. DORPAT Ruiny tumu, DORPAT Most, DORPAT Plac targowy (Box 17)
  - 805. WILNO Kościół św. Katarzyny, WILNO Kościół Misjonarzy, NOWE TROKI Fara (Box 17)
  - 806. POZAJŚCIE nad Niemnem, Suwalszczyzna, JANOPOL Cmentarz. Żmudź, KRZYŻ PRZYDROŻNY Żmudź (Box 17)